台灣基隆地方法院刑事判決　　　　　　　　　　　　　　九十一年度訴字第八四號
　　公　訴　人　台灣基隆地方法院檢察署檢察官
　　被　　　告　丙○○
右列被告因偽造文書案件，經檢察官提起公訴（九十一年度偵字第二七九號），及當
庭言詞補充起訴之犯罪事實，本院判決如左：
    主  文
丙○○共同連續偽造私文書，足以生損害於公眾及他人，處有期徒刑壹年陸月。
    事  實
一、丙○○與綽號「老周」之人基於偽造信用卡之概括犯意聯絡，於民國八十九年四
    、五月間，先介紹甲○○以每張信用卡新台幣（下同）三萬元之代價，以000
    00000000000號電話向「老周」購買信用卡之內碼及外碼後，再由甲○○以0000000000之電話告知丙○○，其向綽號「老周」之人所購得
    之信用卡內碼、外碼後，丙○○即依據甲○○提供之卡號，以每張信用卡三千元
    之代價，共計二次，偽造如附表所示信用卡卡號、發卡銀行所核發之十二張偽造
    信用卡後，命甲○○先將款項匯入中國信託商業銀行戶名為乙○○，帳號為00
    00000000000號之帳戶內，並將匯款收據傳真至其使用之０二─00
    000000號傳真機收受後，再以快遞方式將偽造完成之信用卡交付甲○○使
    用，足以生損害於公眾交易安全及附表所示之發卡銀行。因八十九年九月十八日
    甲○○持偽造信用卡行使，為警查獲，供出上情，始循線查獲。
二、案經台南市警察局第六分局報請台灣台南地方法院檢察署檢察官呈請台灣高等法
    院檢察署令轉台灣基隆地方法院檢察署檢察官偵查起訴。
    理  由
一、訊據被告丙○○僅承認販售九張偽造信用卡與甲○○，惟辯稱：該九張信用卡也
    是其看報紙向綽號「老周」之人購買所得，乙○○帳戶係老周提供，因此其係拿
    甲○○傳真來之匯款收據向綽號「老周」之人提領偽造信用卡後，再轉售與甲○○因此其並未偽造信用卡云云。然查，本件有下列證據可資認定：
（一）證人甲○○於本院審理時證述：丙○○即係其所稱綽號「大吳」之人，是他介
      紹我去買信用卡，並提供卡片給我。信用卡他介紹馬來西亞的線讓我聯絡，他
      主要是提供卡給我。為警查獲之十三張信用卡，除邱武雄為其借用弟弟姓名申
      請之真正信用卡外，其餘十二張均係丙○○介紹我和馬來西亞的「老周」聯絡
      ，給我內碼、外碼，然後我再打電話給丙○○告訴他內碼、外碼，做成信用卡
      再用快遞寄給我用，每張信用卡三千元。證人甲○○於其使用偽造信用卡經起
      訴詐欺案件偵審中（台灣台南地方法院九十年訴字第九九０號）亦供述相符，
      此部分業據本院調閱，前揭案卷審閱可憑，並該偽造十二張信用卡，亦經該案
      件扣案，亦有該偽造信用卡之影本附於該案卷內可稽。
（二）再證人張美娟即被告之妻證述，0000000000傳真機為被告使用，又
      被告經警查扣之其所有之筆記本上記載有乙○○之電話號碼及帳號00000
      00000000號。核與證人甲○○所述傳真匯款收據、及匯款帳戶等情相
      符，因此證人甲○○所述堪信為真。
（三）又被告雖辯稱其係向「老周」購買轉售與甲○○，與「老周」並非共犯，而乙○○帳戶係老周提供，然如依被告所述乙○○帳戶係「老周」提供則匯入乙○○帳戶內之款項則均會由「老周」取走，而被告轉售偽造信用卡目的無非從中
      牟利，但甲○○給付之款項均已匯入乙○○帳戶內，丙○○豈非無利可圖，丙○○應無可能在無利可圖之下，單純為甲○○及「老周」無償交付偽造信用卡
      ，因此被告所辯其係單純向「老周」購買信用卡而已，顯無可採，其應與綽號
      「老周」之人為共犯均屬偽造信用卡集團成員，而其係負責偽造信用卡並交付
      與購買者。
（四）縱上所述，被告偽造信用卡犯行堪以認定，依法論科。
二、按信用卡本身係表彰發卡銀行審核申請人之資力後，所發給同意申請人持用該信
    用卡向特約商店消費後，並由信用卡發卡銀行先行支付消費款項之文書。因此，
    被告丙○○所為係犯刑法第二百十條之偽造文書罪。公訴意旨認應依偽造準文書
    罪處斷，尚有未洽，惟起訴事實相被同，爰依法變更起訴法條，併予敘明。按偽
    造信用卡犯行於九十年六月二十日公布增定第二百零一條第一項「意圖供行使之
    用，而偽造、變造信用卡、金融卡、儲值卡或其他相類作為簽帳、提款、轉帳或
    支付工具之電磁紀錄物者，處一年以上七年以下有期徒刑，得併科三萬元以下罰
    金。」專就偽造信用卡犯行處罰，是行為人犯罪後法律已變更，依刑法第二條第
    一項前段及但書之規定，應適用法定刑度較低較有利被告之偽造文書罪處罰。公
    訴人原起訴書雖未就偽造行為之犯行詳加敘述，然綜觀起訴書之記載，仍應認已
    就被告偽造信用卡犯行起訴，且其已於審理時當庭補充陳述該部分犯罪事實，是
    以被告偽造信用卡犯行認應屬於原起訴之犯罪事實，至原起訴書記載之被告所偽
    造信用卡僅有六張，然被告一次之偽造行為所偽造之多張信用卡係屬接續行為，
    故未記載之其餘偽造六張信用卡犯行仍屬裁判上一罪關係，自為本院審理論就範
    圍。被告與綽號「老周」之人具有犯意聯絡及行為分攤，為共同正犯。被告其先
    後二次偽造共計十二張信用卡之犯行，時間緊接，犯意概括，所犯構成要件相同
    ，為連續犯，依刑法第五十六條規定以一罪論，並加重其刑。爰審酌被告與國外
    偽造信用卡犯罪集團勾結後，偽造多張信用卡販售圖利，使偽造信用卡流入交易
    市場，妨害信用卡交易秩序中所有相關商店、銀行之財產安全甚鉅，且犯後並未
    悔改供出所有偽造信用卡之共犯等一切情狀，量處有期徒刑如主文所示之刑。偽
    造如附表所示之十二張信用卡，業已交付甲○○使用，並非被告所有，因此依法
    無庸諭知沒收附此敘明。
三、公訴意旨另略以：被告分別二次交付偽造信用卡與甲○○涉有行使偽造信用卡犯
    嫌。然按刑法上行使偽造文書罪，必須提出偽造之文書，本於該文書之內容有所
    主張方得成立（最高法院四十七年台上字第一０四八號判例要旨參照）。而被告
    丙○○刊登之廣告係販售偽造之信用卡，並甲○○亦係明知其所購得之信用卡為
    偽造，因此難認被告丙○○有向甲○○主張該信用卡之磁帶內電磁紀錄內容為真
    實之行為。因此被告丙○○乃依據買賣約定單純交付偽造信用卡與甲○○而已，
    並無主張信用卡電磁紀錄內容之行為，依據前揭判例意旨，應無另構成行使偽造
    準私文書可言，原應另為無罪之諭知，為公訴人認部分犯行與前揭有罪部分為法
    律上一罪關係，爰不另為無罪之諭知。
據上論結，應依刑事訴訟法第二百九十九條第一項前段、第三百條、刑法第二條第一
項但書、第二十八條、第五十六條、刑法第二百十條，判決如主文。
本案經檢察官吳佳齡到庭執行職務
中      華      民      國    九十一    年      五      月    三十      日
                                            台灣基隆地方法院刑事第二庭
                                                法    官    王  翠  芬
右正本證明與原本無異。
對於本件判決如有不服，應於收受送達後十日內，向本院提出上訴書狀，上訴於臺灣
高等法院，並按他造當事人之人數附具繕本。
                            書 記 官    明  祖  斌
中      華      民      國    九十一    年      五      月    三十一    日
附錄論罪法條
刑法第二百十條：
(偽造變造私文書罪)
偽造、變造私文書，足以生損害於公眾或他人者，處五年以下有期徒刑。
附表
┌──┬──────────┬─────────┬──────────┐
│編號│ 信  用  卡  卡  號 │  發  卡  銀  行  │信用卡背面持卡人姓名│
├──┼──────────┼─────────┼──────────┤
│一  │0000 0000 0000 0000 │華信銀行          │邱文全              │
├──┼──────────┼─────────┼──────────┤
│二  │0000 0000 0000 0000 │慶豐銀行          │邱文全              │
├──┼──────────┼─────────┼──────────┤
│三  │0000 0000 0000 0000 │荷蘭銀行          │邱文全              │
├──┼──────────┼─────────┼──────────┤
│四  │0000 0000 0000 0000 │中國信託商業銀行  │洪坤助              │
├──┼──────────┼─────────┼──────────┤
│五  │0000 0000 0000 0000 │中國信託商業銀行  │洪坤助              │
├──┼──────────┼─────────┼──────────┤
│六  │0000 0000 0000 0000 │華信銀行          │洪坤助              │
├──┼──────────┼─────────┼──────────┤
│七  │0000 0000 0000 0000 │荷蘭銀行          │何保慶              │
└──┴──────────┴─────────┴──────────┘
┌──┬──────────┬─────────┬──────────┐
│八  │0000 0000 0000 0000 │荷蘭銀行          │洪坤助              │
├──┼──────────┼─────────┼──────────┤
│九  │0000 0000 0000 0000 │花旗銀行          │洪坤助              │
├──┼──────────┼─────────┼──────────┤
│十  │0000 0000 0000 0000 │華僑銀行          │何保慶              │
├──┼──────────┼─────────┼──────────┤
│十一│0000 0000 0000 0000 │渣打銀行          │洪坤助              │
├──┼──────────┼─────────┼──────────┤
│十二│0000 0000 0000 0000 │慶豐銀行          │洪坤助              │
└──┴──────────┴─────────┴──────────┘
